# 请教陈老师，可抵扣亏损的递延所得税

提问人：心海拂清风 时间：2015-01-15 20:16:25
1 母公司下面有 20 家子公司，有一半是亏损，有一半是盈利的，总体是亏损的，在合并报表上要看合并的预计未来应纳税所得额来考虑进行考虑是否确认递延所得税吧，如何在附注中披露呢，谢谢！

回答人：chenyiwei
根据亏损所在的特定纳税主体的预计未来盈利状况等因素确认与亏损相关的递延所得税资产，不是看合并报表中的整体合并结果。